臺灣臺中地方法院民事裁定
111年度聲字第143號
聲  請  人  陳鴻章  



相  對  人  参聯國際股份有限公司

法定代理人  蕭宗賓  
上列當事人間聲請停止執行事件，本院裁定如下：
    主    文
聲請人供擔保新臺幣壹拾玖萬陸仟陸佰陸拾柒元後，本院110年
度司執字第64405號返還借款強制執行事件如附件即動產鑑定表
所示動產之強制執行程序，於本院110年度訴字第2477號第三人
異議之訴事件訴訟程序終結（裁判確定、和解或撤回起訴）前，
應暫予停止。
    理    由
一、聲請意旨略以：鈞院110年度司執字第64405號返還借款事件
    (下稱系爭執行事件)關於如附件即動產鑑定表所示動產之強
    制執行程序現尚未終結，而聲請人已對相對人提起第三人異
    議之訴，現由鈞院以110年度訴字第2477號第三人異議之訴
    事件審理中(下稱系爭本案訴訟)，聲請人願供擔保，請求於
    系爭本案訴訟之訴訟程序終結前，准予停止系爭執行事件之
    強制執行程序等語。
二、按強制執行程序開始後，除法律另有規定外，不停止執行；
    有回復原狀之聲請，或提起再審或異議之訴，或對於和解為
    繼續審判之請求，或提起宣告調解無效之訴、撤銷調解之訴
    ，或對於許可強制執行之裁定提起抗告時，法院因必要情形
    或依聲請定相當並確實之擔保，得為停止強制執行之裁定，
    強制執行法第18條第1項及第2項定有明文。又依強制執行法
    第18條第2項定擔保金額而准許停止強制執行之裁定者，該
    項擔保係備供債權人因停止執行所受損害之賠償，其數額應
    依標的物停止執行後，債權人未能即時受償或利用該標的物
    所受之損害額，或其因另供擔保強制執行所受之損害額定之
    ，非以標的物之價值或其債權額為依據（最高法院86年度台
    抗字第442號及91年度台抗字第429號裁判要旨參照）。 
三、經查，聲請人主張系爭執行事件之強制執行程序現尚未終結
    ，而聲請人已就如附件即動產鑑定表所示動產對相對人提起
    第三人異議之訴，現由本院審理中，為此聲請停止系爭執行
    事件之強制執行程序等情，業經本院調取系爭執行事件及本
    院110年度訴字第2477號第三人異議之訴卷宗查閱屬實，且
    參諸上開第三人異議之訴及強制執行卷宗內所附之證據資料
    所示，可見聲請人之主張亦非顯無理由，是認聲請人所為本
    件停止執行之聲請，於法尚無不合。揆諸上開說明，本院酌
    定擔保金額時，應斟酌相對人因停止執行後，未能即時受償
    所受之損害額定之，即可能因無法運用該筆資金而發生相當
    於利息之損失。爰審酌相對人聲請強制執行之債權額雖為新
    臺幣（下同）50,261,582元，然聲請人提起第三人異議之訴
    主張伊所有如附件所示之機械設備（即本院110年度司執字
    第64405號動產查封物品清單1至7所示機械設備），經執行
    法院囑託鑑定後，鑑估其總價為118萬元，此有鴻慶資產鑑
    定有限公司民國110年12月17日110鴻中院字第11005號鑑定
    報告書在卷可稽，則堪認相對人因停止執行而未能即時受償
    預計所受之損害額，應為該數額按年息5%計算之法定遲延利
    息。是衡諸聲請人所提系爭本案訴訟標的金額尚未超過165
    萬元，屬不得上訴第三審之事件，及參照各級法院辦案期限
    實施要點第2條規定，推定上開民事事件至第二審終結之訴
    訟期間為3年4個月（該要點第2條規定民事通常程序第一審
    審判案件期限1年4個月，第二審審判案件期限2年），則相
    對人因停止執行而未能即時受償所可能受有之損害額應為19
    6,667元【計算式：1,180,000元×5%×（3＋4/12）=196,667元
    ，元以下4捨5入】。準此，本院綜合上情，認聲請人所應供
    之擔保金額應以196,667元為適當。
四、依強制執行法第18條第2項，裁定如主文。　　
中　　華　　民　　國　　111 　年　　6 　　月　　21　　日
                  民事第五庭    法  官  許惠瑜
以上正本係照原本製作。　　
如不服本裁定應於送達後10日內向本院提出抗告狀(須附繕本)，
並繳納抗告費新臺幣1,000元。　　
中　　華　　民　　國　　111 　年　　6 　　月　　21　　日
                                書記官  高偉庭